【裁判字號】    88,訴,1097
【裁判日期】    890612
【裁判案由】    違反懲治盜匪條例等
【裁判全文】
臺灣桃園地方法院刑事判決                        八十八年度訴字第一九七號
    公  訴  人  臺灣桃園地方法院檢察署檢察官
    被      告  乙○○
    指定辯護人  本院公設辯護人丁○○
右列被告因懲治盜匪條例案件，經檢察官提起公訴（八十八年度偵緝字第六四八號）
，及移送併辦（台灣台中地方法院檢察署八十八年度偵字第一九三五四號、第一九七
六０號）本院判決如左：
    主      文
乙○○共同連續意圖為自己不法所有，以強暴致使不能抗拒而取他人之物，累犯，處
有期徒刑拾肆年，褫奪公權拾年。
扣案之西瓜刀貳把、開山刀壹把、塑膠玩具手槍壹支、無線電壹台、白色手套貳雙、
白色繩索壹條、麻繩壹綑、麻繩拾壹條、手拷壹付、頭套壹件、望遠鏡壹具、鞋子貳
雙、繩子貳條、鐵鍊壹條、瑞士刀壹支、膠帶貳捲、衣服貳件、長褲、頭褲各壹件、
仿「ＣＯＬＴ」廠半自動改造玩具手槍參支（含彈匣參個，槍枝管制編號00000
00000、0000000000及0000000000）、改造子彈拾發，均
沒收之。
    事      實
一、乙○○前因妨害自由案件，經台灣台中地方法院判處有期徒刑四月，於民國八十
    四年十一月二十二日以易科罰金執行完畢，詎仍不知悔悟，復基於意圖為自己不
    法所有之概括犯意，分別與附表一所示，或與辛○○（另案由台灣板橋地方法院
    審結），或與辛○○、邱顯國、周仕生、龍春樹，或與蕭合智等人（以上四人均
    分別另案由台灣板橋地方法院檢察署檢察官偵查中）共同基於犯意之聯絡及行為
    之分擔，分別於附表一所示之時、地，以附表一所示之方法，強劫附表一所示被
    害人卯○等人之財物，得手後將所得之財物，或與如附表一所示之共犯辛○○等
    人朋分現金或典當變賣金飾等物後花用殆盡。嗣於八十六年九月十二日下午二十
    二時許，在桃園縣八德市○○路○段四九０巷三十三號前，辛○○為警拘提到案
    ，並在其位於同縣市○○路一三０七號住處扣得其所有供犯罪所用之西瓜刀二把
    、塑膠玩具手槍一支、無線電一台，白色手套二雙、白色繩索一條等物。並於同
    日時，在桃園市○○街一巷十四之三號四樓查獲龍春樹，並扣得其所有供犯罪所
    用之開山刀一把、麻繩一綑、麻繩十一條。
二、乙○○基於同前之強盜犯意，為供作案使用，先於八十六年間，在台中縣石岡鄉
    ○○路旁，以新台幣六萬元之代價，向劉鐵雲購買具有殺傷力之仿「ＣＯＬＴ」
    廠半自動改造玩具手槍三支（含彈匣三個），及供上述改造玩具手槍使用具殺傷
    力之改造子彈十八發（乙○○試射四發，鑑定時試射四發，剩餘十發）及不具殺
    傷力之子彈二發，未經許可持有具殺傷力之改造玩具手槍三支，及供上述改造玩
    具手槍使用具殺傷力之改造子彈十八發。復基於不法所有之概括犯意聯絡及行為
    分擔，先於八十七年十月二十二日六時許，在台中縣大甲鎮○○路、光明路口，
    夥同年籍不詳之綽號「阿宏」之成年男子，以六角扳手竊取己○○所有之ＯＹ─
    一九七三號自用小客車一部；後於翌日六時許，在高雄縣鳳山市瑞興國小後門，
    夥同巳○○以同樣方法竊取甲○○所有ＶＱ─一八二三號自用小客車車牌二面，
    得手後將之懸掛於前開車輛上，均以供作案使用。並持以分別與附表二所示，或
    與綽號「阿宏」之成年男子、巳○○（原名午○○）、辰○○（以上二人另經台
    灣台中地方法院審理中）、寅○○（另案由台灣台中地方法院審結），或與綽號
    「阿宏」之成年男子、巳○○、辰○○，或與寅○○、巳○○，或與游文國（另
    案由第十軍團司令部軍事檢察官偵查中），或與游文國、寅○○，或與張宏吉（
    另案由台灣台中地方法審結）、游文國，或與綽號「阿彬」之成年男子，或與張
    宏吉，或與游文政（另案由台灣台中地方法審結）、張宏吉，或與辰○○，或與
    劉錦龍（另案由台灣苗栗地方法檢察署檢察官偵查中）、辰○○，或與劉錦龍，
    或與辰○○、巳○○等人共同基於犯意之聯絡及行為之分擔，於附表二所示之時
    、地，以附表二所示之方法，強劫附表二所示被害人庚○○等人之財物，得手後
    將所得之財物，或與如附表二所示之共犯寅○○等人朋分現金或典當變賣金飾、
    行動電話、服飾等物後花用殆盡，而提款卡、皮包、證件等則均已丟棄而無法尋
    獲。其於八十七年十二月三十日駕駛上開竊得之贓車違規停放於鳳山市灣頭南巷
    口時，為警執行違規拖吊，而於車上扣得供作案用之頭套一件、望遠鏡一具、鞋
    子二雙、繩子二條、鐵鍊一條、瑞士刀一支、膠帶二捲、衣服二件、長褲、頭褲
    各一件。再於八十八年五月二十二日凌晨五時五分許，搭乘不知情之高舜所駕駛
    之ＹＱ─八五二號計程車，在國道高速公路北向岡山收費站前，遇警攔截臨檢趁
    機逃逸，而在其遺留車上之行李內扣得其所有供犯罪所用之上開仿「ＣＯＬＴ」
    廠半自動改造玩具手槍一支（含彈匣一個，槍枝管制編號0000000000
    ）、子彈五顆（鑑定時試射二顆，剩餘三顆）。復於八十八年六月二十四日二十
    二時三十分許，乙○○駕駛其於同年六月十九日二十二時許，在台中縣潭子鄉○○路○段三九八號前，以其所有可供兇器使用之一字起子，竊得林錝亮所有之Ｒ
    Ｗ─七六六三號自用小客車，為警於台中縣豐原市○○路二三六號前查獲，並於
    上開自用小車內當場查獲仿「ＣＯＬＴ」廠半自動改造玩具手槍貳支（含彈匣二
    個，槍枝管制編號0000000000及0000000000號）、改造子
    彈九發（鑑定時試射二顆，剩餘七顆）、及不具殺傷力之子彈二發、手銬一付等
    物，並供出上述附表二案情。
三、案經台北市政府警察局移送台灣板橋地方法院檢察署呈請台灣高等法院檢察署檢
    察長核轉台灣桃園地方法院檢察署檢察官偵查起訴暨高雄縣警警察局、台中縣警
    察局霧峰分局、內政部警政署國道公路警察局第五警察隊分別報請台灣高雄地方
    法院檢察署、台灣苗栗地方法院檢察署呈請台灣高等法院檢察署檢檢察長核轉台
    灣台中地方法院檢察署檢察官移送併辦。
    理  由
一、右揭事實，業據被告乙○○坦承不諱，核與共犯辛○○、劉錦龍、張文政、張宏
    吉所述，及被害人卯○、丙○○、壬○○、丑○○、癸○○、庚○○、子○○、
    戊○○、己○○、甲○○等人指訴之情節相符，並有內政部警政署刑事警察局指
    紋鑑定書一紙、贓物領據二紙附卷，及西瓜刀二把、開山刀一把、塑膠玩具手槍
    一支、無線電一台，白色手套二雙、白色繩索一條、麻繩一綑、麻繩十一條、頭
    套一件、望遠鏡一具、鞋子二雙、繩子二條、鐵鍊一條、瑞士刀一支、膠帶二捲
    、衣服二件、長褲、頭褲各一件、手銬一付、仿「ＣＯＬＴ」廠半自動改造玩具
    手槍三支（含彈匣三個）、子彈十四顆（鑑定時試射四發，剩餘十發）扣案足憑
    。再扣案之改造玩具手槍三把（含彈匣三個）及子彈十四顆，經送內政部警政署
    刑事警察局鑑驗結果，均係以仿「ＣＯＬＴ」廠半自動手槍製造之玩具手槍換裝
    土造槍管改造而成，均具有殺傷力等情，亦有該局鑑驗結果通知書二份附卷足稽
    ，被告之自白核與事實相符。本件事證明確，被告犯行均堪認定。
二、核被告所為，係犯有懲治盜匪條例第五條第一項第一款之盜匪罪、同條第二項、
    第一項第一款之盜匪未遂罪、槍砲彈藥械管制條例第十一條第四項之非法持有可
    發射子彈具殺傷力之改造玩具手槍罪、同條例第十二條第四項之非法持有子彈罪
    ，刑法第三百二十一條第三款之攜帶兇器竊盜罪，及同法第三百三十九條之二第
    一項之由自動付款設備取得他人之物罪。被告以一行為同時持有槍、彈，為想像
    上競合犯，依刑法第五十五條前段之規定，應從較重之槍砲彈藥械管制條例第十
    一條第四項之罪處斷。再被告所犯附表一事實欄（一）、附表二事實欄（一）、
    （四）、（十二）、（十三）部分，係同時迫使被害人二人以上不能抗拒，而強
    取財物，係以一行為侵害數個人身自由及財產法益而觸犯數個同種類之強盜罪，
    均為想像競合犯，應從一重仍以盜匪一罪處斷。被告分別與邱顯國、周仕生、辛○○、龍春樹等人就附表一事實欄（一）、（二）；與蕭合智就附表一事實欄（
    三）；與辛○○就附表一事實欄（四）所示之各強盜罪間；與綽號「阿宏」之成
    年男子、巳○○、辰○○、寅○○等人就附表二事實欄（一）；與綽號「阿宏」
    之成年男子、巳○○、辰○○等人就附表二事實欄（二）；與寅○○、巳○○等
    人就附表二事實欄（三）；與游文國就附表二事實欄（四）；或與游文國、寅○○等人就附表二事實欄（五）；與張宏吉、游文國等人就附表二事實欄（六）；
    與綽號「阿彬」之成年男子就附表二事實欄（七）；與張宏吉就附表二事實欄（
    八）；與游文政、張宏吉等人就附表二事實欄（九）；與辰○○就附表二事實欄
    （十）；與劉錦龍就附表二事實欄（十二）；與辰○○、巳○○等人就附表二事
    實欄（十三）所示之各持有改造槍、彈及強盜罪間；與劉錦龍、辰○○等人就附
    表二事實欄（十一）所示持有改造槍、彈、強盜罪、及由自動付款設備取得他人
    之物罪間；與綽號「阿宏」之成年男子，及與巳○○，就各次竊盜罪間，均有犯
    意之聯絡及行為之分擔，均為共同正犯。又被告先後多次竊盜、多次強盜既遂及
    一次強盜未遂犯行，時間緊接、方法相同，觸犯構成要件相同之罪名，顯係基於
    概括犯意為之，均應依連續犯規定論以一罪之刑法第三百二十一條第三款之攜帶
    兇器竊盜罪及懲治盜匪條例第五條第一項第一款之盜匪即遂罪，並均加重其刑（
    無期徒刑除外）。另被告所犯盜匪、持有改造手槍罪、加重竊盜罪、由自動付款
    設備取得他人之物罪間，有方法結果之牽連犯關係，應從一重之盜匪罪處斷。被
    告前因妨害自由案件，經台灣台中地方法院判處有期徒刑四月，於八十四年十一
    月二十二日以易科罰金執行完畢，有台灣桃園地方法院檢察署刑案資料查註紀錄
    表及本院被告全國前案紀錄表在卷足稽，其於前案執行完畢後五年內再犯本件有
    期徒刑以上之罪，為累犯，應依刑法第四十七條之規定遞加重其刑（無期徒刑除
    外）。爰審酌被告年輕力壯，竟不思以正途賺取報酬，而共同持槍強盜、對於社
    會治安構成重大威脅，造成人心不安，惟並未持械對被害人傷害、事後坦承所犯
    、深具悔意之犯罪動機、目的、手段、及犯後態度等一切情狀，量處如主文所示
    之刑，併予宣告褫奪公權十年。扣案之仿「ＣＯＬＴ」廠半自動改造玩具手槍三
    支（含彈匣）、子彈十顆，均係違禁物；另扣案之西瓜刀二把、開山刀一把、塑
    膠玩具手槍一支、無線電一台，白色手套二雙、白色繩索一條、麻繩一綑、麻繩
    十一條、手銬一付、頭套一件、望遠鏡一具、鞋子二雙、繩子二條、鐵鍊一條、
    瑞士刀一支、膠帶二捲、衣服二件、長褲、頭褲各一件，均係被告及共犯辛○○
    與龍春樹等所有之物，且供本件強盜犯罪所用之物，均應依刑法第三十八條第一
    項第一款、第二款之規定，併予宣告沒收。至被告盜匪所得之物，業已花用殆盡
    或丟棄，此據被告乙○○供述明確，本院自無庸為發還之諭知，附此敘明。
三、公訴人雖僅就被告附表一部分起訴，然被告其餘犯行，與起訴部分有牽連犯及連
    續犯之裁判上一罪關係，為起訴效力所及，本院自得併予審判，併予敘明。
四、檢察官移送併辦（台灣台中地方法院檢察署八十八度偵字第一五四二三號、第一
    九七二０號)意旨另以：被告於八十七年六月間，在台中縣豐原市○○路一０五
    巷三四弄九之一號，強劫徐祥海之財物現金八萬元、店章、私章及榴槤各一個，
    及於八十八年六月十九日二十二時許，在台中縣潭子鄉○○路○段三九八號前，
    以其所有可供兇器使用之一字起子，竊得林錝亮所有之ＲＷ─七六六三號自用小
    客車云云。惟訊據被告堅決否認有此部分強劫徐祥海財物之犯行，辯稱：伊均係
    夥同犯案，不曾單獨作案等語，經查，被害人徐祥海於警訊時並無法確認是否為
    被告所為，且被告對於其所犯前開十七件強盜犯行，均自始至終坦承不諱，衡情
    應無僅對此部分之犯行獨予否認之必要，由是足見，被告辨稱伊並未參與本件犯
    行云云，尚堪採信。此外，復無其他積極證據足資證明被告有移送併辦所指之此
    部分犯行，此部分自不能證明被告犯罪。再竊得林錝亮所有之ＲＷ─七六六三號
    自用小客車部分，被告堅決否認係供預備盜匪之用，自與上開論罪部分無牽連犯
    之裁判上一罪關係，本院無從併予審判，故均應將上開部分退回檢察官另行處理
    ，附予敘明。
據上論斷，應依刑事訴訟法第二百九十九條第一項前段、懲治盜匪條例第五條第一項
第一款、第八條，槍砲彈藥刀械管制條例第十一條第四項、第十二條第四項，刑法第
十一條前段、第二十八條、第五十六條、第三百二十一條第一項第三款、第三百三十
九條之二第一項、第五十五條、第四十七條、第三十七條第二項、第三十八條第一項
第一款、第二款，罰金罰鍰提高標準條例第一條前段，判決如主文。
本案經檢察官張尹敏到庭執行職務
中      華      民      國    八十九    年      六      月     十二     日
                                    台灣桃園地方法院刑事第二庭
                                         法 官  曾 正 耀
右正本證明與原本無異
如不服本判決，應於判決書送達後十日內向本院提出上訴狀（並附繕本），上訴於台
灣高等法院
                                         書記官  蘇    萱
中    華      民      國    八十九    年      六      月      十二    日
附錄本案論罪科刑全部法條：
懲治盜匪條例第五條第一項第一款：
有左列行為之一者，處無期徒刑或七年以上有期徒刑：
 一、意圖為自己或第三人不法所有，以強暴、脅迫、藥劑、催眠術或他法致使不能
     抗拒而取他人之物或使其交付者。
槍砲彈藥刀械管制條例第十一條第三項、第十二條第三項、第十三條第四項：
刑法第三百二十一條第一項第三款、第三百三十九條之二：
附表一：
┌─┬──────┬──────┬───────────┬───────┐
│編│犯 罪 時 間 │犯 罪 地 點 │犯    罪    方    法  │所  得  財  物│
│號│（民  國）  │            │                      │（新  台  幣）│
├─┼──────┼──────┼───────────┼───────┤
│一│八十六年八月│桃園縣桃園市│與邱顯國、周仕生、徐永│男用手表二支、│
│  │十六日晚上二│國際路二段二│華、龍春樹等五人分持麻│現金三萬元。  │
│  │十三時許    │二一號卯○所│繩、白手套、不具殺傷力│              │
│  │            │經營之傢俱行│之玩具手槍、西瓜刀、開│              │
│  │            │住處        │山刀、膠帶等物，由邱顯│              │
│  │            │            │國開車兼把風，其餘四人│              │
│  │            │            │侵入上開傢俱行（侵入住│              │
│  │            │            │宅部分未據告訴) ，喝令│              │
│  │            │            │卯○及其姓名不詳之友人│              │
│  │            │            │趴下，再以麻繩反綁彼二│              │
│  │            │            │人之雙手，以膠帶矇住彼│              │
│  │            │            │二人之眼睛，致使卯○等│              │
│  │            │            │二人不能抗拒，而強取其│              │
│  │            │            │二人之財物得逞。      │              │
├─┼──────┼──────┼───────────┼───────┤
│二│八十六年八月│桃園縣八德市│與邱顯國、周仕生、徐永│未得財物      │
│  │二十八日凌晨│興豐路丙○○│華、龍春樹等五人分持開│              │
│  │一時四十分許│所經營之千德│山刀、西瓜刀各一把等物│              │
│  │            │祥釣魚池    │由邱顯國開車、龍春樹把│              │
│  │            │            │風，其餘三人進入上開釣│              │
│  │            │            │魚池後，由辛○○持開山│              │
│  │            │            │刀抵住丙○○之脖子，正│              │
│  │            │            │欲將丙○○押往房間時，│              │
│  │            │            │丙○○乘隙逃離而向在釣│              │
│  │            │            │魚池之客人求救，辛○○│              │
│  │            │            │等人見事跡敗露而迅速逃│              │
│  │            │            │離現場而未得逞。      │              │
├─┼──────┼──────┼───────────┼───────┤
│三│八十六年九月│桃園縣大溪鎮│與蕭合智二人，由蕭合智│現金約二、三萬│
│  │八日晚上十一│壬○○所經營│手持玩具手槍，進入上開│元            │
│  │時許        │之之民眾釣蝦│釣魚場後，喝令壬○○扒│              │
│  │            │場          │下，再以麻繩反綁壬○○│              │
│  │            │            │雙手，致使壬○○不能抗│              │
│  │            │            │，而強取其天財物得逞。│              │
│  │            │            │ （起訴書誤載三人）   │              │
├─┼──────┼──────┼───────────┼───────┤
│四│八十六年九月│桃園縣桃園市│與辛○○二人侵入丑○○│現金約二萬餘元│
│  │九日晚上八時│中山路一二一│住宅（侵入住宅部分未據│              │
│  │三十分許    │六巷五弄三之│告訴) ，並由辛○○持上│              │
│  │（起訴書誤載│一號丑○○所│開玩具手槍喝令丑○○交│              │
│  │晚上八時許）│經營之飲料批│付財物，復由乙○○持膠│              │
│  │            │發店住處    │帶矇住丑○○之眼睛，致│              │
│  │            │            │丑○○不能抗拒，而強行│              │
│  │            │            │取走財物得逞。        │              │
└─┴──────┴──────┴───────────┴───────┘
附表二：
┌─┬──────┬──────┬───────────┬───────┐
│編│犯 罪 時 間 │犯 罪 地 點 │犯    罪    方    法  │所  得  財  物│
│號│（民  國）  │            │                      │（新  台  幣）│
├─┼──────┼──────┼───────────┼───────┤
│一│八十七年三月│彰化縣彰化市│由綽號「阿宏」之成年男│行動電話二支、│
│  │上旬某日凌晨│林森路一九二│子指引作案地點後，與劉│現金約八萬元。│
│  │四時三十分許│號庚○○所經│宗翰、寅○○、巳○○等│              │
│  │            │營之海底城釣│四人分持具有殺傷力之改│              │
│  │            │蝦場        │造玩具手槍三把、西瓜刀│              │
│  │            │            │一把，進入上開釣蝦場後│              │
│  │            │            │，喝令庚○○及在場客人│              │
│  │            │            │趴下，及交出財物，致使│              │
│  │            │  │庚○○等人不能抗拒，而│              │
│  │            │            │強取其等之財物得逞。（│              │
│  │            │            │巳○○原名午○○）    │              │
├─┼──────┼──────┼───────────┼───────┤
│二│八十七年四月│彰化縣彰化市│由綽號「阿宏」之成年男│現金約六萬八千│
│  │八日上午六時│林森路一一五│子指引作案地點後，與劉│元、身分證、提│
│  │三十分許    │號周坤明所任│宗翰、巳○○等三人分持│款卡、信用卡各│
│  │            │職之金龍釣蝦│具有殺傷力之改造玩具手│一張。        │
│  │            │場          │槍二把，進入上開釣蝦場│              │
│  │            │            │後，喝令周坤明趴下，及│              │
│  │            │            │交出財物，致使周坤明不│              │
│  │            │            │能抗拒，而強取其等之財│              │
│  │            │            │物得逞。              │              │
├─┼──────┼──────┼───────────┼───────┤
│三│八十七年五月│台中縣潭子鄉│與寅○○、巳○○等三人│現金約二十九萬│
│  │十九日早上六│雅潭路三五六│分持具有殺傷力之改造玩│元、行動電話一│
│  │時五分許    │巷一之十號陳│具手槍二把，進入上開釣│支、提款卡一張│
│  │            │福耀所經營之│蝦場後，控制子○○行動│、資料一批。  │
│  │            │北海岸釣蝦場│，致使子○○不能抗拒，│              │
│  │            │            │而強取其等之財物得逞。│              │
├─┼──────┼──────┼───────────┼───────┤
│四│八十七年九月│台中縣潭子鄉│與游文國等二人分持具有│現金約十萬元、│
│  │十日晚上十一│中山路三段二│殺傷力之改造玩具手槍二│手錶二隻、鑽石│
│  │時許        │一二之四號李│把，進入上開汽車商行辦│一顆、金項鍊一│
│  │            │元德所經營之│公室後，控制李元德、陳│條。          │
│  │            │信安汽車商行│健來、及其姓名不詳之友│              │
│  │            │            │人五人之行動，致使李元│              │
│  │            │      │德等五人不能抗拒，而強│              │
│  │            │            │取其等之財物得逞。    │              │
├─┼──────┼──────┼───────────┼───────┤
│五│八十七年十月│台中市○○路│與寅○○、游文國等三人│現金約二萬八千│
│  │二十四日晚上│一七六之十號│分持具有殺傷力之改造玩│元、服飾、金子│
│  │八時五十分許│戊○○所經營│具手槍一把、開山刀一把│約值二十萬元。│
│  │            │之公爵服飾  │進入上開服飾店，控制林│              │
│  │            │            │嘉德行動，致使其不能抗│              │
│  │            │            │拒，而強取其之財物得逞│              │
│  │            │            │。                    │              │
├─┼──────┼──────┼───────────┼───────┤
│六│八十八年二月│高雄市光復三│與張宏吉、游文國等三人│現金約四十萬元│
│  │十四日晚上十│街七十九號董│分持具有殺傷力之改造玩│、行動電話一支│
│  │一時三十分許│士成所經營之│具手槍二把，跟蹤被害人│。          │
│  │            │捷統五金賣場│董士成至上開賣場住處前│              │
│  │            │前          │，控制董士成行動，致使│              │
│  │            │            │董士成不能抗拒，而強取│              │
│  │            │            │其之財物得逞。        │              │
├─┼──────┼──────┼───────────┼───────┤
│七│八十八年三月│高雄縣鳳山市│與綽號「阿彬」之成年男│現金約十三萬元│
│  │十六日凌晨一│光華東路西五│子二人，持具有殺傷力之│、行動電話一支│
│  │時四十分許  │巷垃圾場前  │玩具手槍一把，跟蹤被害│。            │
│  │            │            │人黃文吉，至上開垃圾場│              │
│  │            │            │前，控制黃文吉行動，致│              │
│  │            │            │使黃文吉不能抗拒，而強│              │
│  │            │            │取其之財物得逞。      │              │
├─┼──────┼──────┼───────────┼───────┤
│八│八十八年四月│嘉義縣番路鄉│與張宏吉等二人分持具有│現金約五十八萬│
│  │五日晚上九時│菜公店一三八│殺傷力之改造玩具手槍二│元。          │
│  │四十分許    │號賴張秀琴所│把，進入上開土窯雞店後│              │
│  │            │經營之菜公店│，控制賴張秀琴行動，致│              │
│  │            │土窯雞店    │使賴張秀琴不能抗拒，而│              │
│  │            │            │強取其之財物得逞。    │              │
├─┼──────┼──────┼───────────┼───────┤
│九│八十八年四月│台中市南屯區│與游文政、張宏吉等三人│現金約四十六萬│
│  │七日晚上九時│五權西路二段│分持具有殺傷力之改造玩│元。          │
│  │三十分許    │八八八號陳坤│具手槍二把、西瓜刀一把│              │
│  │            │龍所經營之永│進入上開汽車商行後，控│              │
│  │            │利汽車商行  │制癸○○行動，致使其不│              │
│  │            │            │能抗拒，而強取其之財物│              │
│  │            │            │得逞。                │              │
├─┼──────┼──────┼───────────┼───────┤
│十│八十八年四月│苗栗縣公館鄉│與辰○○等二人分持具有│現金約七、八千│
│  │十八日凌晨二│館南村石墦路│殺傷力之改造玩具手槍二│元、身分證一張│
│  │時三十分許  │五號葉鈺婉住│把，尾隨被害人葉鈺婉，│、信用卡一張、│
│  │            │處前        │趁其欲開啟房門時，本欲│駕照一張。    │
│  │            │            │搶奪其皮包，但為其發現│              │
│  │            │            │反抗，改開槍示警，致使│              │
│  │            │            │其不能抗拒，而強取其之│              │
│  │            │            │財物得逞。            │              │
├─┼──────┼──────┼───────────┼───────┤
│十│八十八年四月│台中市北屯區│與劉錦龍、辰○○等三人│提款卡一張、詐│
│一│間某日      │廓子巷內    │持具有殺傷力之改造玩具│領六千元。    │
│  │            │            │手槍一把，於台中市文心│              │
│  ││            │路尾隨一騎乘機車之中年│              │
│  │            │            │女子，至上址後劉錦龍持│              │
│  │            │            │槍控制其之行動，致使其│              │
│  │            │            │不能抗拒，而強取其之提│              │
│  │            │            │款卡一張，及以不正之方│              │
│  │            │            │法逼其供出秘碼後，至台│              │
│  │            │            │中市○○路與國泰街口之│              │
│  │            │            │某商銀提款機自動付款設│              │
│  │            │            │備詐領六千元。        │              │
├─┼──────┼──────┼───────────┼───────┤
│十│八十八年五月│苗栗縣苗栗市│與劉錦龍等二人持具有殺│現金約二千元、│
│二│四日下午四時│忠孝路五十八│傷力之改造玩具手槍一把│皮包一只（內有│
│  │許          │號黃淑萍任職│，由乙○○進入上開遊樂│健保卡一張、捐│
│  │            │之小叮噹遊樂│場、劉錦龍在外把風後，│血卡一張、身分│
│  │            │場          │控制黃淑萍及在場客人之│證一張、行照一│
│  │            │            │行動，及命黃淑萍交出財│張）。        │
│  │            │            │物，致使黃淑萍不能抗拒│              │
│  │            │            │，而強取黃淑萍之財物得│              │
│  │            │            │逞。                  │              │
├─┼──────┼──────┼───────────┼───────┤
│十│八十八年五月│新竹市○○路│與辰○○、巳○○等三人│現金約四、五萬│
│三│五日晚上十時│二段一三八六│分持具有殺傷力之改造玩│元。          │
│  │許          │號楊淑芬所經│具手槍一把、西瓜刀二把│              │
│  │            │營之新聖地海│，進入上開餐廳後，控制│              │
│  │            │鮮餐廳      │卓鈞聖、楊淑芬行動，及│              │
│  │            │            │命交出財物，致使其等不│              │
│  │            │            │能抗拒，而強取其等之財│              │
│  │    │            │物得逞。              │              │
└─┴──────┴──────┴───────────┴───────┘


司法院資訊處製作；財團法人民間司法改革基金會備份。
